臺灣士林地方法院刑事判決
110年度審金訴字第757號
公  訴  人  臺灣士林地方檢察署檢察官  
被      告  李佳玲




上列被告因詐欺等案件，經檢察官提起公訴（110年度偵緝字第1
382號、第1383號、第1384號、第1386號），因被告於準備程序
中就被訴事實為有罪之陳述，經告知簡式審判程序之旨，並聽取
當事人之意見後，經本院合議庭裁定由受命法官獨任進行簡式審
判程序，判決如下：
　　主  文
李佳玲犯如附表各編號「主文及宣告刑」欄所示之罪，各處如附
表各編號「主文及宣告刑」欄所示之刑。應執行有期徒刑壹年拾
月。未扣案之犯罪所得新臺幣貳萬零柒佰肆拾捌元沒收，於全部
或一部不能沒收或不宜執行沒收時，追徵其價額。
    事實及理由
一、程序部分
　　按除被告所犯為死刑、無期徒刑、最輕本刑為3年以上有期
    徒刑之罪或高等法院管轄第一審案件者外，於第一次審判期
    日前之準備程序進行中，被告先就被訴事實為有罪之陳述時
    ，審判長得告知被告簡式審判程序之旨，並聽取當事人、代
    理人、辯護人及輔佐人之意見後，裁定進行簡式審判程序，
    刑事訴訟法第273條之1第1項定有明文。經核本案被告李佳
    玲所犯係死刑、無期徒刑、最輕本刑為3年以上有期徒刑以
    外之罪，其於準備程序中就被訴事實為有罪之陳述，經告知
    簡式審判程序之旨，並聽取公訴人、被告之意見後，本院合
    議庭爰依首揭規定，裁定由受命法官獨任進行簡式審判程序
    。是本案之證據調查，依同法第273條之2規定，不受同法第
    159條第1項、第161條之2、第161條之3、第163條之1，及第
    164條至170條所規定證據能力認定及調查方式之限制，合先
    敘明。
二、本案犯罪事實及證據，除均引用檢察官起訴書之記載（如附
    件）外，另更正並補充如下：
　㈠事實部分：起訴書犯罪事實欄一、第4至5行關於「基於詐欺
    、洗錢等犯意聯絡」之記載更正為「基於三人以上共同詐欺
    取財及洗錢之犯意聯絡」；起訴書附表一、二應補充更正為
    如本判決附表所示。
　㈡證據部分應補充：「告訴人王道一、被害人邱奕晉、林羿慈
    所提供之通話紀錄、交易明細」、「被告李佳玲於本院民國
    111年1月17日準備程序及審理中所為之自白」。
三、論罪科刑
　㈠過去實務認為，行為人對犯特定犯罪所得之財物或利益作直
    接使用或消費之處分行為，或僅將自己犯罪所得財物交予其
    他共同正犯，祇屬犯罪後處分贓物之行為，非本條例所規範
    之洗錢行為，惟依洗錢防制法之新法規定，倘行為人意圖掩
    飾或隱匿特定犯罪所得來源，而將特定犯罪所得直接消費處
    分，甚或交予其他共同正犯，而由共同正犯以虛假交易外觀
    掩飾不法金流移動，即難認單純犯罪後處分贓物之行為，應
    仍構成洗錢防制法第2條第1或2款之洗錢行為（最高法院108
    年度台上字第1744號判決意旨參照）。查：本案被告與「大
    軍」、「趙尹晨」等身分不詳之詐欺集團成員對如附表所示
    之被害人所為，均構成刑法第339條之4第1項第2款加重詐欺
    取財罪，此如後述，為最輕本刑6月以上有期徒刑以上之罪
    ，屬洗錢防制法第3條第1款所稱特定犯罪，而被告提領如附
    表所示之被害人遭詐欺之款項後，轉交予其他身分不詳之詐
    欺集團成員，以掩飾、隱匿該特定犯罪所得之來源、去向及
    所在，揆諸上開說明，自非單純犯罪後處分贓物之與罰後行
    為，而該當洗錢防制法第2條第2款所指之洗錢行為無訛。
　㈡核被告共同對如附表所示被害人詐欺之行為，均係犯刑法第3
    39條之4第1項第2款之三人以上共同詐欺取財罪、洗錢防制
    法第14條第1項之一般洗錢罪，共4罪。
　㈢被告與「大軍」、「趙尹晨」等不詳詐欺集團成員間，就上
    開犯行，互有犯意聯絡，並分工合作、互相利用他人行為以
    達犯罪目的及行為分擔，均應論以共同正犯。
　㈣被告就如附表各編號所示犯行，均係以一行為同時觸犯加重
    詐欺取財罪及一般洗錢罪，為想像競合犯，均應依刑法第55
    條規定，從較重之三人以上共同詐欺取財罪處斷。
　㈤被告共同詐欺如附表所示4名被害人之犯行，雖犯罪時間相近
    ，但被害人均不相同，所侵害財產法益有異，時空上並非無
    從區隔，在刑法評價上各具獨立性，且非經立法預設其本質
    係具持續實行之複次作為特徵予以特別歸類，使成獨立犯罪
    構成要件之行為態樣，依社會通念難認係出於一次犯意之決
    定，又非屬一個行為之持續動作，自難認被告成立接續犯包
    括一罪或想像競合犯；是其所為4次犯行，犯意各別，行為
    互殊，應分論併罰。
　㈥查被告前因①施用毒品案件，經臺灣新北地方法院（下稱新北
    地院）以105年度簡上字第864號判決判處有期徒刑3月確定
    ；②竊盜案件，經新北地院以105年度簡字第5191號判決判處
    有期徒刑3月確定；③竊盜案件，經新北地院以105年度簡字
    第6272號判決判處有期徒刑3月確定；④施用毒品案件，經本
    院以105年度審簡字第694號判決判處有期徒刑5月確定；⑤施
    用毒品案件，經新北地院以105年度審簡字第1516號判決判
    處有期徒刑5月確定；⑥違反藥事法案件，經新北地院以105
    年度審簡字第1916號判決判處有期徒刑3月，上訴後，經同
    法院以106年度簡上字147號判決駁回上訴而確定；⑦竊盜案
    件，經新北地院以106年度簡字第3813號判決判處有期徒刑4
    月確定；嗣上開①至⑦案件，經新北地院以106年度聲字第499
    2號裁定合併定應執行刑為有期徒刑1年6月確定（下稱甲執
    行案）；再犯施用毒品案件，經新北地院以106年度審易字
    第1044號判決判處有期徒刑6月確定(下稱乙案)；上開甲執
    行案、乙案與另案拘役接續執行，於108年1月20日執行完畢
    等情，有臺灣高等法院被告前案紀錄表附卷可稽，其於前案
    有期徒刑執行完畢後，5年以內故意再犯本案有期徒刑以上
    之4罪，固均符合累犯之要件，然考量被告前述構成累犯之
    案件乃犯施用毒品罪，與本案犯罪事實之類型及法益均有別
    ，罪質互異，縱被告於前開有期徒刑執行完畢後再犯本案，
    亦難認其所為本案犯行，有何特別之惡性或對刑罰反應力薄
    弱之情形，依據司法院釋字第775號解釋之意旨，尚無依刑
    法第47條第1項之規定加重最低本刑之必要，然就最高本刑
    部分仍依法加重。
　㈦按想像競合犯之處斷刑，本質上係「刑之合併」。其所謂從
    一重處斷，乃將想像競合犯組成之評價上數罪，合併為科刑
    一罪，其所對應之刑罰，亦合併其評價上數罪之數法定刑，
    而為一個處斷刑。易言之，想像競合犯侵害數法益者皆成立
    犯罪，論罪時必須輕、重罪併舉論述，同時宣告所犯各罪名
    ，包括各罪有無加重、減免其刑之情形，亦應說明論列，量
    刑時併衡酌輕罪部分量刑事由，評價始為充足，然後依刑法
    第55條前段規定「從一重處斷」，非謂對於其餘各罪可置而
    不論。因此，法院決定處斷刑時，雖以其中最重罪名之法定
    刑，做為裁量之準據，惟於裁量其輕重時，仍應將輕罪合併
    評價在內（最高法院108年度台上字第4405號、第4408號判
    決意旨參照）。是以，被告於本院準備程序及審理時自白一
    般洗錢犯行，依洗錢防制法第16條第2項「犯前2條之罪，在
    偵查或審判中自白者，減輕其刑」之規定，原應減輕其刑，
    惟被告所犯一般洗錢罪係屬想像競合犯其中之輕罪，被告就
    本案4次犯行均係從一重之共同加重詐欺取財罪處斷，故就
    此部分想像競合輕罪得減刑部分，依上開說明，由本院於後
    述依刑法第57條量刑時，一併衡酌該部分減輕其刑事由，附
    此敘明。
　㈧爰審酌被告正值青壯，具勞動能力，竟不思循以正當管道取
    得財物，明知詐欺集團對社會危害甚鉅，竟受金錢誘惑，受
    僱從事詐欺集團擔任俗稱「車手」之工作，利用如附表所示
    之被害人一時不察、陷於錯誤，以如起訴書所載之方式進行
    詐騙，致使如附表所示被害人受有非微之財產損失，不僅漠
    視他人財產權，更製造金流斷點，影響財產交易秩序，亦徒
    增檢警機關追查集團上游成員真實身分之難度，犯罪所生危
    害非輕，所為實屬不該，衡以其犯後坦認犯行，且就其所涉
    洗錢情節於偵審中亦均自白不諱，已具悔意，惟尚未與如附
    表所示之被害人達成和解，賠償渠等所受損害，復參酌被告
    在本案犯罪中係從事末端之取款行為，對於整體犯罪無決定
    支配權，並承擔隨時遭查獲之風險，暨考量其素行（參見卷
    附上開被告前案紀錄表之記載）、犯罪之動機、情節、手段
    、所獲利益（詳後沒收部分）、各次犯行造成之損害，及其
    自陳高職畢業之教育智識程度、入監前從事八大行業、日薪
    約新臺幣(下同)2,000元、單身、尚有中風之母親待其扶養
    之家庭生活經濟狀況（見本院110年度審金訴字第757號卷【
    下稱本院卷】111年1月17日審判筆錄第4頁）等一切情狀，
    分別量處如附表各編號「主文及宣告刑」欄所示之刑。
　㈨又審酌數罪併罰之定應執行刑，係出於刑罰經濟與責罰相當
    之考量，並非予以犯罪行為人或受刑人不當之利益，為一種
    特別的量刑過程，相較於刑法第57條所定科刑時應審酌之事
    項，係對一般犯罪行為之裁量。而定應執行刑之宣告，乃對
    犯罪行為人本身及所犯各罪之總檢視，除應考量行為人所犯
    數罪反應出之人格特性，並應權衡審酌行為人之責任與整體
    刑法目的及相關刑事政策，在量刑權之法律拘束性原則下，
    依刑法第51條第5款規定，採限制加重原則，資為量刑自由
    裁量權之外部界限，並應受法秩序理念規範之比例原則、平
    等原則、責罰相當原則、重複評價禁止原則等自由裁量權之
    內部抽象價值要求界限之支配，以使輕重得宜，罰當其責，
    俾符合法律授與裁量權之目的，以區別數罪併罰與單純數罪
    之不同，兼顧刑罰衡平原則。故定應執行刑時，除仍應就各
    別刑罰規範之目的、輕重罪間體系之平衡、整體犯罪非難評
    價，為綜合判斷外，尤須參酌上開實現刑罰公平性，以杜絕
    僥倖、減少犯罪之立法意旨，為妥適之裁量。本院衡酌被告
    所參與之4次加重詐欺取財犯行，均係在110年1月13日至17
    日間所實施，各次犯行之間隔期間甚近，顯於短時間內反覆
    實施，所侵害法益固非屬於同一人，然各次犯行之角色分工
    、行為態樣、手段、動機均完全相同，責任非難重複之程度
    顯然較高，如以實質累加之方式定應執行刑，處罰之刑度恐
    將超過其行為之不法內涵與罪責程度，爰基於罪責相當之要
    求，於刑法第51條第5款所定之外部性界限內，綜合評價各
    罪類型、關係、法益侵害之整體效果，考量犯罪人個人特質
    ，及以比例原則、平等原則、責罰相當原則、重複評價禁止
    原則為內涵之內部性界限，為適度反應被告整體犯罪行為之
    不法與罪責程度及對其施以矯正之必要性，而就被告所犯如
    附表所示之4罪，定應執行刑如主文所示。
四、沒收部分
　㈠按沒收新制係參考外國立法例，為契合沒收之法律本質，認
    沒收為刑法所定刑罰及保安處分以外之法律效果，具有獨立
    性，而非刑罰（從刑），已明定沒收為獨立之法律效果，在
    修正刑法第5章之1以專章規範，故判決主文內諭知沒收，已
    毋庸於各罪項下分別宣告沒收，亦可另立一項合併為相關沒
    收宣告之諭知，使判決主文更簡明易懂，增進人民對司法之
    瞭解與信賴，合先敘明（最高法院106年度台上字第386號判
    決意旨參照）。從而，本案有關沒收之諭知，依照上開判決
    意旨，即不在被告所犯各罪之主文項下分別宣告沒收，而另
    立一項合併為相關沒收宣告之諭知，以求簡明易懂。　　
　㈡次按犯罪所得，屬於犯罪行為人者，沒收之；於全部或一部
    不能沒收或不宜執行沒收時，追徵其價額；又前條犯罪所得
    及追徵之範圍與價額，認定顯有困難時，得以估算認定之；
    第38條之追徵，亦同；刑法第38條之1第1項前段、第3項、
    第38條之2第1項分別定有明文。另按提款車手之加重詐欺案
    件，如擔任提款車手之被告之犯罪所得係以提款金額之一定
    比例為計算者，因被告提領之金額可能包含該帳戶原有之餘
    額、基於其他原因而匯入該帳戶之款項、甚或非本案起訴範
    圍之被害人所匯入之受騙贓款，故於計算本案之犯罪所得時
    ，應採有利於被告之計算方式，如被告提領金額大於被害人
    本案受害金額時，以被害人本案受害金額為計算標準；如被
    告提領金額小於被害人本案受害金額時，以被告提領金額為
    計算標準。查：被告於本案詐欺集團之分工係負責擔任車手
    ，其獲得之報酬為提領金額之5％及每日車資2,000元等情，
    業據被告供承在卷（見本院卷111年1月17日準備程序筆錄第
    2頁），既無證據證明其另有獲利，爰計算被告本案之犯罪
    所得如下：
　⒈如附表編號1所示被害人受騙匯入中華郵政帳號000-00000000
    000000號帳戶之金額合計為14萬9,943元，而被告於110年1
    月16日自該帳戶提領之金額為14萬9,000元，應以被告提領
    金額為計算標準，並加計當日車資2,000元。
　⒉如附表編號2至3所示被害人受騙匯入華南商業銀行帳號000-0
    00000000000號帳戶之金額合計為9萬1,969元，而被告於110
    年1月17日自該帳戶提領之金額合計為9萬2,000元，應以被
    害人受騙匯入金額為計算標準。又被告於警詢時供稱當日提
    領款項，其中1筆2,000元已花用殆盡等語(見110年度偵字第
    11919號卷第18頁)，爰從有利被告之認定，認該筆款項即為
    其當日獲取之車資，而不列入以提領金額計算5％之報酬內。
　⒊如附表編號4所示被害人受騙匯入國泰世華銀行帳號000-0000
    00000000號帳戶之金額合計為5萬6,108元，而被告於110年1
    月13日自該帳戶提領之金額為5萬6,000元，應以被告提領金
    額為計算標準，並加計當日車資2,000元。　
　⒋是以，被告本案之犯罪所得合計應為2萬748元【計算式：14
    萬9,000元×5％＋2,000元+(9萬1,969元-2,000元)×5％＋2,000元
    +5萬6,000元×5％＋2,000元=2萬748元（元以下四捨五入）】
    。
　⒌被告本案犯行之犯罪所得2萬748元，雖未扣案，然既未合法
    發還被害人，復查無刑法第38條之2第2項所定情形，自應依
    刑法第38條之1第1項前段、第3項規定諭知沒收，且於全部
    或一部不能沒收或不宜執行沒收時，追徵其價額。　
　㈢末按犯洗錢防制法第14條之罪，其所移轉、變更、掩飾、隱
    匿、收受、取得、持有、使用之財物或財產上利益，沒收之
    ；犯第15條之罪，其所收受、持有、使用之財物或財產上利
    益，亦同，洗錢防制法第18條第1項定有明文。惟因洗錢行
    為之標的是否限於行為人者始得宣告沒收，法無明文，是倘
    法條未規定「不問屬於犯罪行為人與否均沒收」時，自仍以
    屬於被告所有者為限，始應予沒收。查：本案被告提領如附
    表所示之被害人受騙所匯款項後，已全數交予不詳詐欺集團
    成員而上繳詐欺集團，足見該等款項非屬被告所有，亦無證
    據證明被告就該等款項具有事實上之管領處分權限，參酌上
    開所述，除前述被告分得之報酬外，自無從就如附表所示之
    被害人遭詐騙之款項，依洗錢防制法第18條第1項或刑法第3
    8條之1第1項前段規定對被告宣告沒收，併此敘明。　
據上論斷，應依刑事訴訟法第273條之1第1項、第299條第1項前
段、第310條之2、第454條第2項，洗錢防制法第2條第2款、第14
條第1項，刑法第11條前段、第28條、第339條之4第1項第2款、
第55條、第47條第1項、第51條第5款、第38條之1第1項前段、第
3項，刑法施行法第1條之1第1項，判決如主文。
本案經檢察官郭千瑄提起公訴，由檢察官江玟萱到庭執行職務　
中　　華　　民　　國　　111 　年　　2 　　月　　18　　日
                  刑事第九庭法  官  陳秀慧
以上正本證明與原本無異。
如不服本判決應於收受送達後20日內，向本院提出上訴書狀，並
應敘述具體理由。其未敘述上訴理由者，應於上訴期間屆滿後20
日內向本院補提理由書（均須按他造當事人之人數附繕本）「切
勿逕送上級法院」。若因疫情而遲誤不變期間，得向法院聲請回
復原狀。
                            書記官  陳建宏
中　　華　　民　　國　　111 　年　　2 　　月　　18　　日
附錄本案論罪科刑法條全文：
洗錢防制法第2條
本法所稱洗錢，指下列行為：
一、意圖掩飾或隱匿特定犯罪所得來源，或使他人逃避刑事追訴
    ，而移轉或變更特定犯罪所得。
二、掩飾或隱匿特定犯罪所得之本質、來源、去向、所在、所有
    權、處分權或其他權益者。
三、收受、持有或使用他人之特定犯罪所得。
洗錢防制法第14條
有第二條各款所列洗錢行為者，處7年以下有期徒刑，併科新臺
幣5百萬元以下罰金。
前項之未遂犯罰之。
前二項情形，不得科以超過其特定犯罪所定最重本刑之刑。
中華民國刑法第339條之4
犯第339條詐欺罪而有下列情形之一者，處1年以上7年以下有
期徒刑，得併科1百萬元以下罰金：
一、冒用政府機關或公務員名義犯之。
二、三人以上共同犯之。
三、以廣播電視、電子通訊、網際網路或其他媒體等傳播工具，
    對公眾散布而犯之。
前項之未遂犯罰之。
附表
編號 被害人 匯款時間 受騙金額(新臺幣) 匯入帳戶 被告提領時間、地點與金額（新臺幣） 主文及宣告刑 1 郎彥釣 (已提告) 110年1月16日16時35分許 49,980元 中華郵政帳號000-00000000000000號帳戶 (1)於110年1月16日16時40分許，在臺北市○○區○○路0段00號彰化商業銀行承德分行之自動櫃員機，持左列帳戶之提款卡提領2萬元。 (2)先後於110年1月16日16時43分許、16時44分許，在臺北市○○區○○路00號士林劍潭郵局之自動櫃員機，持左列帳戶之提款卡，分別提領5萬元、3萬元。 (3)先後於110年1月16日17時27分許、17時28分許，在臺北市○○區○○路000號士林中正路郵局之自動櫃員機，持左列帳戶之提款卡，分別提領1萬元、3萬9,000元。 李佳玲犯三人以上共同詐欺取財罪，累犯，處有期徒刑壹年肆月。   110年1月16日16時38分許 49,989元       110年1月16日17時11分許 29,985元      110年1月16日17時15分許 19,989元    2 邱奕晉 (未提告) 110年1月17日18時57分許 49,980 元 華南商業銀行帳號000-000000000000號帳戶 (1)先後於110年1月17日19時13分、14分許，在臺北市○○區○○○路0段00號華南商業銀行大稻埕分行之自動櫃員機，持左列帳戶之提款卡，分別提領3萬元、3萬元、3萬元。 (2)於110年1月17日19時22分許，在臺北市○○區○○○0段000號萊爾富超商同達門市之自動櫃員機，持左列帳戶之提款卡，提領2,000元。 李佳玲犯三人以上共同詐欺取財罪，累犯，處有期徒刑壹年貳月。 3 王道一 (已提告) 110年1月17日19時許 41,989元          李佳玲犯三人以上共同詐欺取財罪，累犯，處有期徒刑壹年貳月。 4 林弈慈 (未提告) 110年1月13日20時7分許 49,985元 國泰世華商業銀行帳號000-000000000000號帳戶 先後於110年1月13日20時31分許、32分許、33分許，在臺北市○○區○○路00號全家超商寧夏門市之自動櫃員機，持左列帳戶之提款卡，分別提領1萬9,000元、2萬元、1萬7,000元。 李佳玲犯三人以上共同詐欺取財罪，累犯，處有期徒刑壹年貳月。   110年1月13日20時9分許 6,123元    備註：起訴書附表二編號7所載被告提領之款項，非本案被害人所匯入，此部分犯罪事實現由臺灣臺北地方法院以110年度審訴字第580號案件審理中(該案起訴書見110年度偵緝字第1386號卷第145至149頁)，故起訴書附表二編號7之記載應予刪除。       
【附件】
臺灣士林地方檢察署檢察官起訴書
                                   110年度偵緝字第1382號
                                   110年度偵緝字第1383號
                                   110年度偵緝字第1384號
  110年度偵緝字第1386號
　　被　　　告　李佳玲　女　32歲（民國00年00月0日生）
　　　　　　　　　　　　住新北市○○區○○路0段000巷00號
　　　　　　　　　　　　國民身分證統一編號：Z000000000號
                       (另案於法務部○○○○○○○○○執                        行中)
上列被告因詐欺等案件，業經偵查終結，認應該提起公訴，茲將
犯罪事實及證據並所犯法條分敘如下：
        犯罪事實
一、李佳玲於民國109年5月間，加入真實姓名年籍不詳之「大軍
    」、「趙尹晨」等所屬之3人以上詐欺集團，擔任持人頭帳
    戶提款卡至金融機構之自動提款機提領款項之車手角色，並
    共同意圖為自己不法之所有，基於詐欺、洗錢等犯意聯絡，
    先由該不詳詐騙集團成員，於附表一所示時間，以附表一所
    示詐術，誘使附表一所示之人，致渠等人陷於錯誤，分別於
    附表一所示之時，各別轉帳至該詐欺集團指定之附表一所示
    帳戶，再由李佳玲接受指示，持附表一所示帳戶提款卡，於
    附表二所示時、地之自動提款機提領贓款得逞，再將提領之
    款項交付詐騙集團其他成員，以此方式掩飾特定犯罪所得之
    本質、來源及去向，確保詐欺集團取得詐騙款項，並於提領
    附表二所示詐騙贓款後，獲得每次提領金額5%及車資新臺幣
    （下同）2,000元之酬勞。嗣為警循線查獲。
二、案經附表一所示之人訴由臺北市政府警察局士林、大同分局
    報告偵辦。
        證據並所犯法條
一、證據清單：
編號 證據名稱 待證事實 1 被告李佳玲於警詢及偵查中之供述 坦承全部犯罪事實。 2 附表一所示告訴人於警詢時之指述 佐證全部犯罪事實。 3 受理詐騙帳戶通報警示簡便格式表、附表一所示帳戶交易明細、被告提領畫面等 佐證全部犯罪事實 
二、核被告所為，係犯刑法第339條之4第1項第2款之3人以上共
    同犯詐欺取財、洗錢防制法第14條第1項洗錢等罪嫌。被告
    與所屬之詐騙集團成員間，有犯意聯絡及行為分擔，請論以
    共同正犯。被告所犯上開加重詐欺及違反洗錢防制法等罪嫌
    ，係一行為觸犯數罪名之想像競合犯，請依刑法第55條規定
    從一重之加重詐欺取財罪嫌處斷。又被告詐騙如附表一所示
    之告訴人，犯意各別，行為互殊，被害法益迥異，請各予以
    分論併罰。再被告犯罪所得，請依刑法第38條之1第1項、第
    3項之規定，予以宣告沒收，於全部或一部不能沒收或不宜
    執行沒收時，追徵其價額。
三、依刑事訴訟法第251條第1項提起公訴。
    此　致
臺灣士林地方法院
中　　華　　民　　國　 110　　年　　11　　月　　10　　日
                              檢  察  官　郭 千 瑄
本件正本證明與原本無異　　　　　　　　　　　
中　　華　　民　　國　 110　　年　　11　　月　　24　　日
                              書　記　官　黃 旻 祥　　　
附表一：
編號 告訴人/被害人 受騙方式 受騙匯款時間 匯（轉）入人頭帳戶 受騙金額（新臺幣） 1 郎彥鈞 (提告)  假網購、取消付款設定 110年1月16日16時35分、38分、17時11分、17時15分許 中華郵政帳號000- 00000000000000號帳戶 49,980元、49,989元 、29,985元、19,989元 2 邱奕晉 (未提告) 同上 110年1月17日18時57分許 華南商業銀行帳號000-000000000000號帳戶 49,980元 3 王道一 (提告) 同上 110年1月17日19時許 同上 41,989元 4 林弈慈 (未提告) 同上 110年1月13日20時7分許、20時9分許 國泰世華銀行帳號000-000000000000號帳戶 49,985元、6,123元 

附表二：
編號 提領時間 提領地點 提領人頭帳戶 提領款項 1 110年1月16日16時40分許 臺北市○○區○○路0段00號彰化銀行承德分行自動提款機 中華郵政帳號000- 00000000000000號帳戶 2萬元 2 110年1月16日16時43分許、16時44分許 臺北市○○區○○路00號士林劍潭郵局 同上 5萬元、3萬元 3 110年1月16日17時27分許、17時28分許 臺北市○○區○○路000號士林中正路郵局 同上 1萬元、3萬9千元 4 110年1月17日19時22分許 臺北市○○區○○○路0段000號萊爾富-同達門市 華南商業銀行帳號000-000000000000號帳戶 2千元 5 110年1月17日19時13分、14分許 臺北市○○區○○○路0段00號華南銀行大稻埕分行 同上 3萬元、3萬元、3萬元 6 110年1月13日20時31分許、32分許、33分許 臺北市○○區○○路00號全家超商-寧夏門市 國泰世華銀行帳號000-000000000000號帳戶 1萬9千元、2萬元、1萬7千元 7 110年1月13日20時57分許、58分許 臺北市○○區○○路00號全家超商-泰元門市 同上 1萬9千元、1萬1千元 
附錄本案所犯法條：
中華民國刑法第339條之4第1項第2款
犯第 339 條詐欺罪而有下列情形之一者，處 1 年以上 7 年以
下有期徒刑，得併科 1 百萬元以下罰金：
二、3人以上共同犯之。
洗錢防制法第2條
本法所稱洗錢，指下列行為：
一、意圖掩飾或隱匿特定犯罪所得來源，或使他人逃避刑事追訴
    ，而移轉或變更特定犯罪所得。
二、掩飾或隱匿特定犯罪所得之本質、來源、去向、所在、所有
    權、處分權或其他權益者。
三、收受、持有或使用他人之特定犯罪所得。
洗錢防制法第14條第1項
有第二條各款所列洗錢行為者，處 7 年以下有期徒刑，併科新
臺幣 5 百萬元以下罰金。